updates/files/_internal/pyphen/dictionaries/hyph_th_TH.dic
UTF-8
.ก6
.กัน3
.1กั2
.ช6
.ชี5วั2
.1ชีว
.ช6ี
.ท6
.ทัศ1น6ู5
.1ทั2
.ที6่3
.ท6ี
.บ6
.บ1ท1
.ร6
.รง4
.ราย3
.ร6า
.ล6
.ล6ำ7
.ส6
.สู3ต
.1ส6ู
.ใบ3
.7ใ6
.ไฮ3
.5ไ6
2ก1ก
ก4ก1ม
กก4ส
2ก1ข2
ก4ขค
กข5คณ
ก4ขช
กข5ช6า
ก4ขณ
ก5ข5ณ6ะ
ก5ข5ณ6า
ก4ขบ
กข5บ6ุ
ก4ขภ
กข5ภั2
ก4ขม
ก5ข1มั2
กข5ม6า
กข5ม6ู
กข5ร6า
ก4ข5ล6า
กข5ศั2
ก4ขเ2
กข5เ6ท
กข5เ6ว
ก4ข6์
ก1ค
กง5บว
ก1จ
ก1ช
2กซ
กญ5จน
กฎ5หม
กฎห2
กฎ5เก
กฎเ2
กฏ5หม
กฏห2
กณ5ฑั2
ก5ดิน
กด6ิ
ก1ต
ก4ตด
กต5ด6ิ
ก4ตส
ก4ต1เ2
ก1ท
ก1น
ก4น1ด
ก4นธ
ก1บ
ก1ป
กป4ร
ก1พ
ก1ฟ
ก1ม
ก4ม1ม
ก4ม1ส
ก4ม1เ2
กย5ม6ุ
ก3ย6้
กร5กฎ
ก2รก
ก5ร5ณั2
กร5ต6๋
1ก4รร
กร5ร6า
กร5ล6า
ก5รา1ค
กร6า
ก5รินท
กร6ิ
ก4ร6ู
กร5ไฟ
กร5ไ6
กล5น1ค
กล5มห2
ก2ว
ก5วัต
ก1วั2
ก5ษณน
ก3ษ5ณ6ะ
ก5ษ1ณ6า
ก5ษ1ม6า
ก5ษ7ม6ี
กษ5เ6ท
กษเ2
ก1ส
ก4สต
กส4น
ก4ส1โ6
ก1ห2
กอ5อ6ิ
1ก6ะ
กะ5ถั2
กะ5ผล
1กั2
1ก6า
กา5ก1บ
กา7น6ี
กา5น6้
กา5บอ
ก6า5ฝ6า
กา7ฝ
กา5รอ
กา5ร6่
กา5ส6ะ
กำ5ด6้
ก6ำ7
กำ5ทอ
กำ5ผล
1ก6ิ
กิ4ต
กิ5น6ี
ก6ิ5ฮ6ิ
กี5รณ
ก6ี
กี5รต
กี5สถ
1ก6ุ
กุ5งอ
กุ5ช6ิ
ก6ุ5ฎ6ุ
ก6ุ5ม6ุ
กุ5รร
กุ1ร
กุ5ล6ี
กุ5แห2
กุแ6
1ก6ู
กู5ปร
กู5รข2
กู5รม
ก1เ2
ก1แ6
ก1โ6
ก5ไ6
ก่5กอ
ก6่
ก่5บ6้
ก6่5ป6่
ก์5ท6็
ก6์
ข2
ขม5ห6ิ
ขมห2
4ขล6า
ขอ5ขม
ขอข2
ขอ5ง6้
ขอ5อภ
1ขั2
1ข6า
ขา5ก6๊
ขา5ทน
ขา1ท
ขิ5ป1ส
ข6ิ
ขี6้1
ข6ี
ข่5ม6ุ
ข6่
ข่ม1
ข่5หง
ข่ห2
ข้าว3
ข6้
ข้6า
ค1ค
ค1ช
คช5ส6ี
ค4ช1เ2
ค4ณ6ิ
ค4ทร
ค1ท5ร6ี
คท5วอ
คน5ยอ
4ค1น6ิ
คป7ซ6ู
คป5ผก
3คมน
คม5ฟร
คม5ลอ
2คย
คร5ซอ
คร5นอ
คร5น6ี
คร5ปฐ
คร5ม1เ2
คร5ร6้
คร5ล6ิ
คร5ห6า
ครห2
4ค5รัก
ครั2
ค5รา1ต
คร6า
คฤ5หบ
คฤห2
คฤ5ห6า
คฤ5โฆ
คฤโ6
คล5ค6ู
ค5ลา1ภ
คล6า
ค2ว
คว5ทอ
3ค1ว6า
2คส
คส5ต6ิ
คห5กร
คห2
ค2ห1ก
คห5น6ิ
คห5บด
คห5สถ
3คอน
1ค6า
คา5ป6ู
คา5พจ
คา5พ2ย
คา5ร1ว
คา5วจ
7ค6ำ7
คำ5ด6ี
คำ5โอ
คำโ6
คำ5ไก
คำ5ไ6
1ค6ุ
คุ5ณ6ู
คุ5ล6ี
4คุ6์
คู5ปอ
ค6ู
คู5ลอ
2ค1เ2
ค1โ6
2ค6์
ค์7จ6ำ7
1ฆ6า
ฆา5ณั2
ง1ก
ง4ก1ห2
ง4ก1เ2
ง4ก6์
ง1ข2
ง4ขก
ง4ขต
งข5ร6ิ
ง1ค
ง4คจ
ง4ค1ช
ง5คชาต6ิ
งค1ช6า
งคชา2ต
ง4คญ
ง4คธ
ง4คบ
ง4คป
งค5วั2
งค2ว
ง4คศ
ง4ค1โ6
งฆ5ปร
งฆ5สภ
งฆ5เ6ถ
งฆเ2
งฆ5เ6ภ
ง1ง
ง4ง1เ2
ง1จ
ง1ฉ
ง1ช
ง4ช6ี
ง1ซ
ง1ด
ง1ต
ง1ท
ง1น
งบ5ด6ุ
ง1ป
ง1ผ
ง1พ
ง1ม
ง1ย
ง1ร
ง1ล
ง1ว
ง4ว1เ2
ง1ส
งส4ก
งส5กล
ง4ส5ก6ุ
ง4สบ
ง4สพ
งส5พ2ย
ง4สภ
ง1ห2
งห5น6า
ง4หบ
งห5บั2
งห5ร6า
1ง6า
งา5ช6้
งา5ร6ำ7
7ง6ู
งู5ส4ว
ง1เ2
ง1แ6
ง1โ6
ง5ไ6
ง่5งอ
ง6่
4จกร
จ1จ
จ4จว
จ1ฉ
จ4ฉท
จ4ฉน
จด5จ6่
จต7จ6ำ7
จต5ม6ู
จต5ร6ิ
จป4ก
จฟ5ฟร
จมบ5พ
จม1บ
3จริต
จร6ิ
จอ5งอ
1จั2
1จ6า
จา5มร
จา5ร1ว
จา5ร6ึ
7จ6ำ7
จำ5ท4ว
จำ5อว
1จ6ิ
จิ5จ6ู
จิ5ตอ
จ6ี7ด6ี
จ6ี
จุ5ฑ6า
จ6ุ
จุ5ส2ม
จู5ป6ิ
จ6ู
จู7ร6า
จ1เ2
จ้6า1
จ6้
ฉก5ฉว
ฉ4กร
ฉก4ษ
ฉท5ท6ิ
ฉ4บั2
ฉร5ฉ6ิ
1ฉั2
1ฉ6า
ฉา5ก6๊
ฉา5พ2ย
ช1ช
ช1ฌ
ช4ฌก
ช4ฌฆ
ชด5ช6้
ช3น6ี
ช5นี1ก
4ชน6์
ช1บ
ชฟ5รอ
ชฟ5โร
ชฟโ6
ชร5กล
ช2รก
ชร5ร6ิ
ชร5ฤก
ชร5หล
ชรห2
ชร5ห6ึ
ชร5อ6ุ
ช3ร6า
ชลัญ5
ชลั2
ชว4โ6
ชอง4
1ชั2
1ช6า
ชา2ต
ชา5ตร
ชา5ป6ี
ชา5ม1ต
ชา5ย1ต
ชา5สง
ชำ5งั2
ช6ำ7
ชิ7ซ6ู
ช6ิ
ชิ5น6ี
ชิ5รณ
ชิ5แก
ชิแ6
ชี5ผ6ะ
ช6ี
ชี5ผ6้
ชี5ฟอ
ชี5รณ
1ชีว
ชี5วน
ชุ5ต6ิ
ช6ุ
ชุ5ลด
5ช6ู
ชู5ป4ก
ชู5ปถ
ชู5ป6ิ
ชู5ป5โ6
ช1เ2
ช่5อ6ิ
ช6่
ช้5สอ
ช6้
ช้5ได
ช้5ไ6
ซก5ซอ
ซ2กซ
ซน5ทร
ซฟ5ต6ี
ซ5ราม
ซร6า
ซล5ฟ6ี
ซล5มอ
ซล5ม6่
1ซั2
1ซ6า
ซา5ช6ู
ซา5บ6ี
ซา5ม6ู
1ซ6ิ
ซิ5ตร
ซิ5ลอ
ซิ5แล
ซิแ6
ซ6ี7ด6ี
ซ6ี
ซ6ี5น6ี
ซี7ฟ6ู
ซี5รั2
ซี7ร6า
ซี5ร6ิ
ซี5ร6็
ซ6ี5ล6ี
ซึ5เ6น
ซ6ึ
ซึเ2
7ซ6ู
7ซ6ู7ซ6ู
ซู5บ6ิ
ซู5ร6ิ
ซู5ฮ6า
ซ1เ2
ซ1โ6
ซ6่5ง6่
ซ6่
ซ่5ซ6้
1ซ่6า
ซ์5คล
ซ6์
ญจ5ด6ุ
ญ4จน
ญ5จ5นท
ญ5จ5น1บ
ญ5จ1น6า
ญจ5บร
ญ5จ5ม1บ
ญจ5รง
ญจ5ว6ี
ญจ5ศ6ี
ญ4ฉก
ญ4ฉน
ญ1ช
ญช5น6ะ
ญ1ญ
1ญ6า
ญา5ญ6่
ญา5ณก
ญา4ต
ญ่5บ6้
ญ6่
1ฎ6า
ฏ1ฐ
ฏ4ฐบ
ฏิ5คห2
ฏ6ิ
ฏิ1ค
ฏ6ิ5ท6ิ
ฏิ5ปท
ฏิ7ป6ุ
ฏิ5สน
ฏิ5สว
ฐม5ฌ6า
ฐม5พ2ย
ฐม1พ
ฐม5ฤก
1ฐ6า
ฐ6ุ7ช6ุ
ฐ6ุ
ฑา5มณ
ฑ6า
ฑา5สถ
1ฑ6ิ
3ฑูร
ฑ6ู
ฒิ5สภ
ฒ6ิ
ฒิ5ส2ม
ณ5ฑ5น6ะ
ณฑ5ล6า
ณ5ฑสก
ณฑ5สถ
ณ5ฑ5ส6ี
ณ3ฑ6า
ณฑ5โก
ณฑโ6
ณฑ5โล
ณย5รั2
ณ1ร
ณห5พล
ณห2
ณห5ภ6ู
1ณ6า
ณา5ป6ี
ณา5ว1ต
ณา5วร
1ณ6ิ
1ณ6ี
ณี5สง
5ณ6ู
ณู5ป5โ6
ด1ก
ด4กง
ด4กด
ดก5ด6ื
ด4ก1เ2
ด4ก1แ6
ด1ข2
ด1ค
ดง4ค
ดง5ออ
ด5ช5น6ะ
ด1ด
ด4ด1เ2
ด1ต
ด1ท
ด1ป
ด1พ
ดร5ล6ิ
ด4ร6ู
ด3ร6้
4ดร6์
ดล5ต6้
ด3ล6ิ
ด1ส
ด4สก
ด2ส4เ2
ด1ห2
1ดั2
1ด6า
ดา5ม6ุ
ดา5รก
ดา5รณ
ดา5ร1ด
ดา5สว
5ด6ำ7
ดำ5ฤษ
ดิ5ทอ
ด6ิ
ด6ิ5ท6ิ
ดิ4บ
ดิ5วร
ดิ5ศว
4ดิ6์
ด6ี7ด6ี
ด6ี
3ดีน
ดี5ฝ6่
ดี5รอ
ดี5ล6ิ
ด6ี7ว6ี
ดี5หม
ดีห2
ดี5หว
ด6ู5ถ6ู
ด6ู
ดู5ปอ
ดู5รั2
ดู5หม
ดูห2
ดู5แค
ดูแ6
ด1เ2
ด1แ6
ด1โ6
ด้5ย6ิ
ด6้
2ด6์
ด์5ปร
2ตก
ตก5ร6้
ต1ค
2ต1ช
2ต1ต
ต4ต1ภ
ต4ตส
ตต5สด
ต4ต1โ6
ต5ถ1ก6ะ
ตถ5ก6ิ
ตถ5จร
ตถ5ล6ุ
ต3ถ6า
ต5ถุป
ตถ6ุ
ต5ถุศ
ตถ5เ6ล
ตถเ2
ตทัศนูป5
ต1ทั2
ตทัศ1น6ู
2ตน
ตน5ฟอ
ตน5วร
ตน5ส5ไ6
ตน1ส
2ต1บ
ต4บช
ตบ5ชว
ต1ภ
2ตย
4ต2รก
ตร5งอ
ตร5จ6ี
ตร5จ6ุ
4ตรฐ
ตร5ตร
ตร5ท4ว
ตร1ท
ตร5ป6ิ
ตร5ผล
ตร5ฝร
ตร5รง
ตร5ลด
4ตรศ
5ตริ.
ตร6ิ
5ตริม
ต5ริ1ย6า
ต4ร6ู
4ตร7ใ6
2ตร6์
ตฤ5ต6ี
ตล5รั2
ตส5ร6ิ
ตส5ว6า
ต2ส4เ2
ตส5เ6ซ
ตส5แต
ตสแ6
ตอ5ม6่
ตะ5ใภ
ต6ะ
ตะ7ใ6
1ตั2
1ต6า
ตา7กล
ตา5ก2ว
ตา5น6ึ
ตา5ปร
ตา5ปล
ตา5ผ6ิ
ตา7ฟ6ู
ตา3ม2ห2
ตา5มอ
ตา5ม6ะ
ตา7ฬ6ี
1ติ6ก.
ต6ิ
ติ5จ6ู
ติ5ช6่
ติ5ซอ
ต6ิ5ท6ิ
ติ5นร
ติ5บอ
ติ5มศ
ติ5มอ
ติ5ย1ภ
ติ5ยม
4ติ6์
ตี5ขล
ต6ี
ตี7ข2
ตี5ค6ู
ตี5ต6ื
ตี5รถ1
ตี5ร1ว
ตี5ลั2
ตุ5ตถ
ต6ุ
ตุ7ทส
ตุ5ป6่
ตุ5มห2
ตุ5รก
ตุ1ร
ตุ5รค
ตุ5ลั2
ตุ5สด
ตู5ด6ิ
ต6ู
ตู5ร6ิ
ต1เ2
ต3แล
ตแ6
ต1โ6
ต่5ถ6า
ต6่
ต6่5ว6่
ต่5สว
ต้5ก6๋
ต6้
ต้5ตอ
ต้5ฝ6ุ
ต๋5เ6ต
ต6๋
ต๋เ2
ต์5คล
ต6์
ต์7ฟ6ู
ต์5ศต
ถ4ก6ิ
ถด5ถอ
ถม5ถ6ื
ถล5ไถ
ถล5ไ6
ถว5ไม
ถว5ไ6
7ถ6ะ
ถะ5ถั2
ถ4า1ธ
ถ6า
ถา5วร
ถ4ีย
ถ6ี
ถี5ล6ิ
3ถุน
ถ6ุ
ถ่5ถอ
ถ6่
ถ่5ถ6า
ทค5ต6ิ
ทค5น6ี
ทด5รอ
ทด5ลอ
ทธ5คย
ทธ5ฎ6ี
ทธ5พร
ท4ธ5รั2
ท1ธร
ทธ5ศต
ทธ5ส6ี
ทธ5อง
ท5ธิก
ทธ6ิ
ท5ธิช
ท5ธิบ
ท5ธิป
ท5ธิผ
ท5ธิ1พ
ท5ธิ1ภ
ท5ธิร
ท5ธิฤ
ท5ธิศ
ท5ธิส
ท5ธิ1โ6
ทธ5เ6จ
ทธเ2
ทพ5ธ6ิ
ทพ5ย6ุ
ท2พ2ย
ทฟ5ลอ
2ทย
ทร7คต
ทร5คร
ทร5ธน
ทร5นอ
ทร5ปร
3ทรร
ท6ร1ส
ทร5ส4โ6
ทร5หว
ทรห2
ทร5ห6ึ
3ทรั2
1ทร6า
ท5ราก
4ท5รา2ห2
1ทร6ี
ทว5ทห2
ทว5สถ
ทศ5ท6ิ
ทศ5วร
ทห5วั2
ทห2
ทห5ฬ6ิ
1ทั2
1ท6า
ทา5ฐ6ิ
ทา5ฒ6ิ
ทา5นอ
ทา5ม1ต
ทา5มร
ทา5ร1พ
ทำ5ขว
ท6ำ7
ทำข2
ทำ5ซ6้
ทำ5ท6่
ทำ5โท
ทำโ6
ทิ5ฆั2
ท6ิ
ท6ิ7ฐ6ิ
ทิ4พ
ทิ5พ6า
ทิ5วง
ที5นว
ท6ี
ที5นอ
ท6ี5น6ี
ที7ร6า
ทุ5คต
ท6ุ
ทุ5ต6ิ
ทุ5ลั2
ทุ5ศ6ี
1ท6ู
ทู5น6่
ท1เ2
2ท6์
ท์5ดอ
1ธร
4ธร1ส
4ธรั2
1ธ6า
ธา5นอ
ธิ5ฤท
ธ6ิ
ธิ5ศ6ี
ธิ5ส2ม
ธุ5ดง
ธ6ุ
ธุ5ล6ี
ธู5ปน
ธ6ู
น1ก
น4ก1ค
น4ก1ป
นก5ย6ู
นก5ร6ู
น1ข2
นข5ล6ิ
น1ค
นค5ร6ิ
น1จ
น4จอ
นจ5อน
น1ช
น4ชญ
น1ซ
น1ด
น1ต
นต5ก2ว
น2ตก
น5ต1ก6ะ
นต5ด6ิ
น4ตท
นต5ท6ิ
นต5ป6ิ
น4ต1ภ
น5ตร6ะ1
น5ตรั2
น3ตร6า
น5ตร6ิ
นต5ฤด
น3ต6ิ
น5ตุก
นต6ุ
น5ตุฏ
น4ต6์
นถ5ธ6ุ
นถ5รจ
นท5ข6ี
นทข2
นท5น1น
นท5ผล
น2ท4ย
น5ทรง
นท5ร6ุ
นท5ฤก
น5ท5ล6า
น5ทวย
น3ทอ
น1ท6ิ
น3ท6ี
นธ5กร
น5ธ1ก6ะ
นธ5พ6า
น5ธุก
นธ6ุ
น5ธุ1ร
น5ธุว
น5ธุศ
นธ5ไม
นธ5ไ6
น1น
น4น1ต
น4นท
นน5ทล
น4นร
น1บ
นบ5นอ
น1ป
น4ปจ
นป5จ6ู
น4ปท
น1พ
นพ5ปฎ
นพ5ศ6ู
นภ5ศ6ู
น5ยน1ต
น3ร6า
นฤ5คห2
นฤ5ป4เ2
นฤ5พ6า
นฤ5เ6ท
นฤเ2
นฤ5เ6บ
น1ล
น4ล1ล
นว5ร6่
น1ศ
นษ5กร
น1ส
น4ส1ซ
น4สท
นส5ปอ
นส5ฟอ
น4ส1ส
นส5แด
นสแ6
นส5แต
น4ส1โ6
น4ส5ไ6
นส5ไอ
น1ห2
3นอน
1นั2
1น6า
นา4คร
นา1ค
นา5ณั2
นา5ปร
นา5รย
นา5ว1ต
นา5วล
นา5สณ
นา5สน
นา5สว
นา5ฬ6ิ
4นา6ะ
1น6ิ
น6ิค5ห6ิ
นิ1ค
นิ4คห2
นิ5จ6ู
นิ5ด6้
นิ5ฟอ
นิ5มน
นิ5ยม
นิ5ย6า
นิ5รอ
นิ5ล6ุ
นิ5วร
นิ5สง
นิ5สถ
นิ7ส6ี
นิ5แด
นิแ6
3นี3ย6ะ
น6ี
1นีย6์
1น6ุ
นุ4ต
นุต5ร
นุ5พ2ย
1น6ู
นู5ปถ
2น1เ2
น1แ6
น1โ6
น5ไ6
น่5อ6ี
น6่
3น้อ
น6้
1น้6ำ7
บ1ก
บ4กษ
บกิส5
บ1ก6ิ
บ4ก1แ6
บ1ข2
บ1ค
บ4คท
บค5ท6ี
บ4ค1โ6
บญ5พ6า
1บด6ี
บ1ท
บบ5ฉบ
บบ5ฝ6ึ
บบ5อย
บ1ป
บ1พ
บร7ม6ี
บ5รัด1
บรั2
บ1ส
บ4สบ
บ2ส4เ2
บ1ห2
บอ5ด6ี
บอ5ร6ะ1
3บอล
1บั2
บัพพาช3น6ี5
บัพ1พ
บัพพา5ชน
บัพพ6า
1บ6า
บา2ท
บ6า5ท6า
บา5ท6ุ
บา5รน
บา5รอ
บา5ส2ม
บิ5ก6้
บ6ิ
บิ5ชอ
3บิน
บี5ค6ิ
บ6ี
บี5น6่
บี5ร6่
1บ6ุ
บุค3
บุ5ตร
บ6ุ5ถ6ุ
1บ6ู
บู4ชน
บู1ช
บู5ต6ิ
บู5ม6ิ
บู2ม
บู5ย6่
บ1เ2
บ1แ6
บ1โ6
บ๊5จ6ี
บ6๊
บ๊5เ6บ
บ๊เ2
ปก4ส
ป4จั2
ป4จ6า
3ปฏ6ิ
ปฐ5ปท
ปฐ5พ6ี
ปต5ถก
ปต5พล
ป1ป
ป4ป1เ2
ปม5ด6้
ป4ย6ุ
ปร5ตอ
ปร5ต6ิ
ปร7ต6ี
ปร5ต6ุ
ปร5ปร
ปร5ผั2
ปร5ษณ
1ปร6ะ1
ป5ริ1ค
ปร6ิ
ปร5แก
ปรแ6
ปร5แท
ปร5ไบ
ปร5ไ6
ปร5ไฟ
ปล5ญว
ป4ว6า
ป1ส
ปส4ต
1ปั2
1ป6า
ปา5ฏล
ปา5ฐก
ปา5ณก
ปา5ป6ิ
ปา5พจ
ปา5ร1เ2
ปา5วส
ปิ5ดอ
ป6ิ
ป6ิ5ด6ิ
ปิ5ย1ภ
ปิ5ยอ
ปิ5ห5ก
ปิ1ห2
ป6ี5ช6ี
ป6ี
ปี5ฬก
ปี6่3
ป6ุ5ถ6ุ
ป6ุ
ปู5จ6๋
ป6ู
ปู5ต6ิ
ป1เ2
ป5ไ6
ผก5ผั2
ผณิ5ศ
ผ1ณ6ิ
ผน5ผั2
ผ4น6ิ
ผ4ย6า
5ผล
ผล5พล
ผล5ไม
ผล5ไ6
ผ4ส6า
5ผ6ี
ผี5ด6ิ
ผี5ตอ
ผี5ถ6้
ผี5ห6่
ผีห2
ผ้6า3
ผ6้
3ฝอย
ฝ่5ฝั2
ฝ6่
พช5ฉล
พ3ต6ิ
พท5ร6ิ
พทัก4
พ1ทั2
พน5ท6ะ
พ4นั2
พ1น6ิ4
พ1พ
2พ2ย
พย5ก6๊
พร5ชย
พร1ช
พร5ซ6ี
พร7ม6ี
1พรร
พ4ร6ู
พร5ไบ
พร5ไ6
พร5ไฟ
3พฤก
พฤ5ฒ6า
พล5ต6ิ
พล5ท6ิ
พล5ร6่
พส5เ6ฟ
พ2ส1เ2
พอ5ค2ว
พอ5ส2ม
1พั2
พา5ชน
พ6า
พา5นร
1พ6ิ
พิ5ฆเ2
พิ5ถั2
พิ7ถ6ี
พิ5ปล
พิ5รอ
พิ7ร6ี
พิ5ล6ึ
พิ5ศ6ุ
พิส5ม
พี7ร6ะ1
พ6ี
พุ5ช6ิ
พ6ุ
พุ5พอ
พู5ทว
พ6ู
พู5พอ
พ1เ2
พ4เ6ย
พ่5ป6๊
พ6่
พ่อ3
พ6้5ท6้
พ6้
2พ6์
พ์5ด6ี
ฟซ5ต6ิ
ฟซ5ท6ิ
ฟร5ต6ิ
ฟส5ต6ิ
ฟส5ท6ิ
1ฟั2
1ฟ6า
1ฟ6ิ
ฟิ4ล6า
ฟี5ฟ6่
ฟ6ี
7ฟ6ู
ฟู5ฟ6่
ฟ1เ2
1ฟ6้
ภค5ทร
ภค3ว
1ภั2
1ภ6า
ภา5ร1ด
ภา5รต
ภา5รย
ภา5วน
ภิ5ช4น
ภ6ิ
ภิ5มห2
ภิ3ร
ภิ5ส2ม
ภี5ษม
ภ6ี
ภุ5ชง
ภ6ุ
1ภ6ู
ภู7ฏ6า
ภู5ร6ิ
ม1ก
ม4ก1ม
ม4กษ
ม1ข2
ม4ขล
ม1ค
ม4ค1ค
ม4คอ
มค5อ6ิ
1มงคล
มง1ค
มง5ฟอ
ม1จ
ม1ช
มช4ว
ม1ซ
3มณฑ
มณ5ฑน
มณ5ฑล
มณ5ฑโ6
มณ5บร
มณ5พร
มณ5เ6ฑ
มณเ2
มณ5เ6พ
มด5ชม
มด5ยอ
มด5ล6ู
ม1ต
ม4ตธ
ม4ต6ิ
ม4ต5ไ6
มต5ไต
ม1ท
มท5ธ6ิ
มท5น6ี
3มนตร
มน1ต
มน5ฮั2
ม4น6ุ
ม1บ
มบ4พ
ม4บ6์
ม1ป
มป4ช
มป4ท
มป5ฤด
มป5ฤ6ๅ5
ม4ป6์
ม1พ
ม4พก
ม4พว
ม1ภ
ม4ภก
มภ5กถ
ม4ภน
ม4ภบ
ม1ม
ม4มฟ
ม4ม1เ2
ม4ม1โ6
มย7ร6า
3มรร
ม3รั2
ม1ร6ิ
มฤ5ค6ิ
มฤ5เ6ค
มฤเ2
มล5ท6ิ
ม3ล6า
ม3ล6ิ
ม3ล6้
ม1ว
มว5มอ
ม4วล
ม1ส
มห5กร
มห2
ม2ห1ก
ม3หน
มห5ภ6า
ม5หาญ
มห6า
ม5หาย
มหา3ส
มอ5ขว
มอข2
มอ5คร
มอ5ด6ู
มอ5ต6ำ7
มอ5นว
มอ5นอ
มอ5ร6ะ1
4ม1อั2
5ม6ะ
มะ5ถั2
มะ5ฝ6่
มะ5ฮอ
1มั2
มัจฉ5ร
มัจ1ฉ
ม4ั6่
1ม6า
มา5ช6ู
มา5ดร
มา5นร
มา5นอ
มา5ป6่
มา5พจ
มา5ม1ก
มา5ม6ุ
มา5ม6่
มา5ยณ
มา5ยอ
5มา1ยั2
มา5ร6่
มา3ว4
1ม6ิ
มิ5กภ
มิ5ซร
มิ5ตล
ม6ิ5ถ6ิ
มิ5น6่
มิ5ฟล
มิ5ล6ำ7
มิ5ล6ี
มิ5แพ
มิแ6
มี5ขม
ม6ี
มี7ข2
3มืด
ม6ื
1มื6อ.
มุ5ท6ะ
ม6ุ
มุ5ทั2
ม6ุ5ท6ุ
มุ5ฮั2
มู5ซ6ี
ม6ู
มู5ป6่
มู5รต
มู5รธ
มู5หย
มูห2
มู5หร
มู5ฮั2
มู5แด
มูแ6
มู5แผ
มู5แฮ
ม1เ2
ม1แ6
ม1โ6
ม5ไ6
ม4่6า
ม6่
ม้ม4
ม6้
3ม้6า
ม์5ภ6ิ
ม6์
ม์5ไล
ม์5ไ6
ยก5ย6่
ย1กร
ย4ก5ร6้
ย1ค
ยง5บ6่
ยง5ฝ6้
ยง5อย
ยจ5คร
ยด5ย6้
ย1ต
ย1ท
ย1ธ
ยบ5ร6้
ย1ป
ย1พ
ย1ภ
ยม5ยอ
ยม7ร6า
ยม5ห6า
ยมห2
ยม5อ6ี
ย1ย
ยย4ส
ยร7ถ6ี
ยรถ1
ย5ร1บั2
ยร1บ
ย5ร5วน
ยร1ว
ยล5ไท
ยล5ไ6
ยว5ข6้
ยวข2
ยว5จ6๊
ย2วจ
ยว5ดอ
ย5วด6ี
ยว5น6ี
ยว5ย6่
ยว5รั2
ยว5ไส
ยว5ไ6
ย1ศ
ย1ส
ย1ห2
ย4หฐ
ยห5ฐ6า
ย4หป
ยห5ปร
ยอ5บ6ี
ยอ5รม
1ยั2
1ย6า
ยา5กฤ
ยา5ก2ว
ยา5ฉ6ุ
ยา5ณม
ยา5ณว
ยา5ถ6่
ยา5บร
ยา5ร1ช
ยา5สล
ยา7ส6ี
ยา5ฬั2
ยำ5ท4ว
ย6ำ7
ยี7ร6า
ย6ี
1ย6ุ
ยุ5คน
ยุ5คล
ยุ5คั2
ยุ5ตก
ยุ5พ6า
4ยุภ
ยุ5แย
ยุแ6
ยุ5แห2
ยู5คล
ย6ู
ยู5ถ6ิ
ยู5ท6ิ
ยู5ฟ6่
ยู5ย6ิ
ยู5ร6ิ
ยู5ไน
ยู5ไ6
ย1เ2
ย1แ6
ย1โ6
ย์7กล
ย6์
ย์5ถ6่
ย์5หน
ย์ห2
2รก
รก5ซอ
ร2กซ
รก5ซ6ึ
รก5ซ6้
ร1กร
รก5ร6า
รก5ร6้
รค5พว
รง5พ2ย
รง1พ
รง5รอ
รง1ร
รจ5ถร
ร1ช
ร4ชก
ร4ช1ช
ร4ช4น
ร4ชย
รณ5คด
รณ5ตร
รณ5ถั2
รณ5พฤ
รณ5สถ
รณ5ส2ม
รณู5ป
ร5ณ6ู
4รณ6์
ร1ด
ร4ด1ป
ร4ด1เ2
ร4ด1แ6
ร4ด1โ6
ร4ด5ไ6
รด5ไอ
รถ1
รถ5พ2ย
ร1ท
ร4ทฤ
รท5ฤด
ร4ท4ว
รท5ว6ิ
รธ5ข6ึ
รธข2
รธ5สร
รธ5เก
รธเ2
รน5ท6ุ
4ร1น6า
ร1บ
ร4บ1ค
ร4บถ
รบ5ถ6้
ร4บม
ร4บ5ไ6
รบ5ไก
2ร1พ
ร4พง
ร5พ1ช6า
ร5พ5ช6ิ
ร4พท
รพ5ท6ิ
ร4พบ
ร1ภ
ร4ภย
รม5รอ
รมา3ว5
ร1ม6า
รม4เ6ห2
รม1เ2
ร2ร4ก
รร5ค6า
รร5จถ
รร5จว
รร5ณ6ึ
รร5ถ6า
รรถ1
ร2ร2พ
รร5พั2
รร5พ6า
รร7ยง
รร5ย1เ2
รร3ล
รร5ห6า
รรห2
รร5แท
รรแ6
รร5แส
รร5ไก
รร5ไ6
รร5ไต
ร1ว
ร4วณ
ร4วด
ร4วน
รว5น1น
ร4ว1พ
ร4วม
ร4วล
รษ5ฐ6ิ
รษ5ตร
ร1ส
ร4สก
ร4สช
ร4ส4โ6
ร3ห6ิ
รห2
ร6ะ1
ระ5ส6า
ระ1ส
ระ5ห1ก
ระ1ห2
5รัง1ส
รั2
3รัฐ
1รัต
รา5กฏ
ร6า
รา5กฤ
รา5ก2ว
1ราช
รา5ช6ู
รา5ดร
รา5ดว
รา7ฟ6ี
รา5ม6่
รา5วณ
รา5สง
รา2ห2
รา5ห6ุ
รำ5งั2
ร6ำ7
รำ5จว
ริ5กอ
ร6ิ
ริ5ตร
ริ5ท6ึ
ริ5มน
5ริยก
4ริยจ
4ริย1ย
ริ5แล
ริแ6
รี5ค6ู
ร6ี
รี7ฑ6า
รี5ด6ู
รี5ตร
รี5ตอ
รี5รั2
รี7ร6า
รี5ร6ิ
รี5ลั2
รี5ล6ิ
รี5ล6่
รี5สอ
รี5ส6ะ
รุ5ก2ว
ร6ุ
รุ5ขร
รุข2
รุ5คร
รุ5ทว
รุ5ธ6ิ
ร6ุ5ม6ุ
รุ5วน
รุ5ฮ6ิ
1ร6ู
รู5ท6ี
รู5บ6ิ
รูป5ก
รู5ป6ิ
รู5ม6า
รู2ม
ร6ู5ม6ู
รู5หร
รูห2
2ร1เ2
ร1โ6
ร่5ตร
ร6่
ร6่5ร6่
ร่5หล
ร่ห2
ร์5กอ
ร6์
ร์5ก6ี
ร์5คั2
ร์5ช6ี
ร์5ด6ิ
ร์5ต6ิ
ร์5ต6ี
ร์5ต6ู
ร์5ท6ิ
ร์5ฟอ
ร์7ฟ6ู
ร์5ล6ี
ร์5วอ
ฤ4ด6า
ฤป4เ2
ฤษ5ฎ6ี
ฤห5บด
ฤห2
ล5ก7น6ะ
ลก1น
ล5กรั2
ลก5ล6า
ลก5วั2
ลก2ว
ล4กัย
ล1กั2
ลข5คณ
ลข2
ลข5หม
ลขห2
ล1จ
ลช6ี4
ลด5ร6ะ1
ล4ด6า
ลต5ฟอ
ลบ5ต6ะ
ลบ5ม6ุ
ลบ5ล6้
ลบ5ไส
ลบ5ไ6
ลป5ตอ
ลม5ง1ว
2ลย
ล4ยก
ล4ย1ศ
ล4ย1แ6
ล1ล
ล3ว6ี
ลว5ไห2
ลว5ไ6
ลส6ไต
ลส5ไ6
ลห5ก6ุ
ลห2
ล2ห1ก
ลอก5ล
ลอ5จ6ี
ลอ5สร
5ล6ะ
ละ5ผล
1ลักษ
ลั2
ลา7กล
ล6า
ลา7น6ี
ลา5บร
ลา5ป6๋
ลา5พอ
3ลาร
ลา5รอ
ลา5ร6้
ลา5ฤก
ลา5ส6้
ลิ5กอ
ล6ิ
ลิ5ก6่
ลิ5จ6ู
ลิ5ตอ
ลิ5นอ
ลิ5น6่
ลิ4บ
ลิ5บ6า
ลิ5ฟอ
ลิ5ม6ู
ลี5ต6ะ
ล6ี
3ลีน
ลี5ผล
ลี7ล6า
ลี5ว6ู
ลุก5ร
ล6ุ
ลุก5ล
ลุ5ล6่
ลูก1
ล6ู
ลู5ซ6ี
ลู5ท6ี
ลู3ม6ิ
ลู2ม
ลู5ลอ
ลู5ออ
ลู5แบ
ลูแ6
2ล1เ2
2ล1แ6
ล1โ6
ล่5ต6ิ
ล6่
ล่5ท6ี
ล่5หล
ล่ห2
ล่5ออ
ล้7โพ
ล6้
ล้โ6
2ล6์
ว3กร
วก5ว6่
วก2ว
ว5การ
ว1ก6า
ว1ค
1วงศ
2วจ
วจ5ตร
วจ5สอ
วด5ถ6่
วด5ม1ว
วด5ย6ิ
วด5ร6ะ1
วด5ล6า
วด5ล6้
วด5อ6้
ว1ต
ว4ตฉ
วน5ถ6ี
วน5ท6้
วน5ผส
วน5ร1ว
วน5ร6่
วน5อ6ิ
วน5อ6ุ
วบ5ยอ
วบ5ร1ว
วบ5รั2
วบ5ฮ6า
ว1ป
ว1พ
วม5รอ
ว3ม6ู
วย5ก6้
วย5จ6ี
วย5ร6ิ
วย5ร6ื
วย5ล6้
วย5ไท
วย5ไ6
วย5ไม
วร5ธ6ิ
วร5มณ
วร5มห2
ว4รย
วรร4
3วรรณ
ว4ร6์
วล5ร6ะ1
วส5ปอ
ว1ห2
วอ5ช6ิ
1วั2
วัน3
1ว6า
วา7ด6ะ
วา4ต
วา5ตก
วา5ต6ิ
วา5นร
วา5น6ึ
วา5บร
วา5ม4น4
วา5รณ
วา5ว6่
วา5ส5น6ะ
วา4ห2
วา5หน
วา5ห6ิ
1ว6ิ
วิ5กล
วิ5ก1ส
วิ5คห2
วิ1ค
วิ5ฆเ2
วิ5จ6ุ
วิ5ด6ี
วิ5ตก
วิ5ตร
วิ7ถ6ี
3วิท
ว6ิ5ท6ิ
วิ5ป4ก
วิ5ปล
วิ5ปว
วิ5มล
วิ5รง
วิ5วร
วิ5ศร
วิ5ศ6ุ
วิ7ษ6ุ
วิ5สร
วิ5สฤ
วิเ6ล5
วิ1เ2
วี5ค6ู
ว6ี
วี5ชน
วี5ด6ิ
1ว6ุ
ว1เ2
ว1แ6
ว1โ6
ว่5ห6้
ว6่
ว่ห2
ว้5ช6ื
ว6้
ว้5ท6ุ
ว้5ล6า
ว์5ล6ิ
ว6์
ศ1จ
ศต5วร
ศน5อ6ุ
ศ1พ6ิ4
3ศร6ี
ศษ5ซ6้
ศษ5วร
ศษ5เก
ศษเ2
ศษ5เ6ห2
1ศั2
ศั6ก5ร
1ศ6า2
ศ6า5ก6า
ศา5ข2
ศา5ขบ
ศา5น6ุ1
ศา5ภ6ิ
ศา1ภ
ศา5รย
ศา5รั2
ศา5ร6ิ
ศ6า5ล6า
ศา1ล
ศา5วด
1ศ6ิ
ศิ5ศ6ี
1ศ6ึ
ศุ5กล
ศ6ุ
ศเจ5ร
ศเ2
ศเ6จ
ษฐ5ภค
ษ5ม6ณ6ี
1ษั2
1ษ6า
ษา5ค1เ2
ษา1ค
1ษ6ิ
ษ์5พ2ย
ษ6์
ษ์1พ
สก5ล6ิ
สก5ล6ึ
สก5วั2
สก2ว
สก5ว6า
4ส4ก6ุ
สข5บ6ุ
สข2
สง5ขล
สง1ข2
ส1ซ
สด5ช6ื
ส4ด6ุ
ส5ดุภ
ส4ตท
สต5ท6ิ
